【裁判字號】    92,訴,473
【裁判日期】    920729
【裁判案由】    違反毒品危害防制條例
【裁判全文】
臺灣屏東地方法院刑事判決                          九十二年度訴字第四七三號
    公  訴  人  臺灣屏東地方法院檢察署檢察官
    被      告  甲○○
右列被告因違反毒品危害防制條例案件，經檢察官提起公訴（九十二年度偵字第六八
二號），本院判決如左：
    主  文
甲○○連續施用第一級毒品，累犯，處有期徒刑壹年貳月，扣案之海洛因參包（合計
淨重參．貳零公克，包裝重零．柒貳公克）沒收銷燬之。又連續施用第二級毒品，累
犯，處有期徒刑玖月，扣案之安非他命捌包（合計毛重貳陸．捌公克）沒收銷燬之。
應執行有期徒刑壹年拾月，扣案之海洛因參包（合計淨重參．貳零公克，包裝重零．
柒貳公克）、安非他命捌包（合計毛重貳陸．捌公克）沒收銷燬之。
    事  實
一、甲○○前因違反肅清煙毒條例案件，經台灣台南地方法院於民國八十三年三月七
    日以八十二年度訴字第一五六八號判處有期徒刑三年三月，於八十三年四月二十
    日確定，於八十四年十二月七日縮短刑期假釋出監付保護管束，於八十六年三月
    二十二日期滿，未經撤銷假釋，以執行完畢論。
二、詎甲○○又因施用毒品，經本院八十七年度毒聲字第六八六號裁定送勒戒處所觀
    察、勒戒，認有繼續施用傾向，經本院八十七年度毒聲字第八四二號裁定強制戒
    治，嗣經本院八十八年度毒聲字第五三三裁定停止強制戒治付保護管束，再又經
    本院八十八年度毒聲字第二三五五號裁定撤銷停止強制戒治，繼續執行強制戒治
    ，於八十九年七月二十二日執行完畢，經臺灣屏東地方法院檢察署檢察官於八十
    九年七月二十九日以八十九年度戒毒偵緝字第三二八號不起訴處分確定。其後復
    再因施用毒品案件，經本院九十年度毒聲字第三二七號裁定強制戒治，其後再經
    本院九十年度毒聲字第一一五九號裁定停止強制戒治；並經臺灣屏東地方法院檢
    察署檢察官於九十年四月二十日以九十年度毒偵字第四七九號起訴，經台灣高等
    法院高雄分院於九十年九月二十日以九十年度上訴字第一三二二號判決施用第一
    級毒品部分有期徒刑一年六月、施用第二級毒品部分有期徒刑十月，應執行有期
    徒刑二年二月確定；又經本院九十一年度毒聲字第三九號裁定撤銷前開停止強制
    戒治。詎甲○○拒不到案執行，於通緝中，猶不知悔改，於五年內復分別基於施
    用第一級毒品、第二級毒品之概括犯意，自九十年十一月上旬某日起至九十二年
    四月二十四日日十九時止，約每二、三日一次，在屏東縣潮州鎮○○里○○路四
    號、屏東縣萬巒鄉○○村○○路檳榔園工寮內，連續施用第一級毒品海洛因、第
    二級毒品安非他命多次，約每日施用一次。嗣於九十二年四月二十四日十九時三
    十分在屏東縣萬巒鄉○○村○○路檳榔園工寮內為警查獲，而採集尿液送驗，並
    扣得第一級毒品海洛因三包（合計淨重三．二○公克，包裝重○．七二公克）、
    第二級毒品安非他命八包（合計毛重二六．八公克）及電子磅秤一台。
二、案經屏東縣警察局潮州分局移送台灣屏東地方法院檢察署檢察官偵查起訴。
    理  由
一、右揭犯罪事實為被告甲○○於本院審理時坦承不諱。而被告於九十二年四月二十
    四日所採尿液，經檢驗呈嗎啡及安非他命陽性反應，此有屏東縣衛生局煙毒及麻
    醉藥品委託檢驗結果通知書及長榮大學九十二年五月二十八日確認報告各一份在
    卷可稽（見偵查卷第六三、六六頁）。此外，被告於九十二年四月二十四日為警
    查獲扣案之海洛因三包（合計淨重三．二○公克，包裝重○．七二公克），經檢
    驗係含海洛因成分，此有此有屏東縣警察局潮州分局刑事組查獲毒品危害防制條
    例毒品初步檢驗報告及法務部調查局九十二年五月二十八日調科壹字第二四００
    ０二五六九號鑑定通知書各一份附卷可稽（見偵查卷第十九、七九頁）；另被告
    於同日為警查獲時扣得之安非他命八包（合計毛重二六．八公克），經檢驗呈安
    非他命反應，此有屏東縣警察局潮州分局刑事組查獲毒品危害防制條例毒品初步
    檢驗報告一份可稽（見偵查卷第二十頁），且均經被告自承為其所有供施用之毒
    品。基此，足認被告之自白與事實相符，足堪採信。本件事證明確，被告犯行洵
    堪認定，應依法論科。
二、按海洛因、安非他命為第一級、第二級毒品，毒品危害防制條例第二條第二項第
    一款、第二款規定明確；又三犯毒品危害防制條例第十條之罪，即不適用同法第
    二十條第一、二項之規定。被告因施用毒品，經本院八十七年度毒聲字第六八六
    號裁定送勒戒處所觀察、勒戒，認有繼續施用傾向，經本院八十七年度毒聲字第
    八四二號裁定強制戒治，嗣經本院八十八年度毒聲字第五三三裁定停止強制戒治
    付保護管束，再又經本院八十八年度毒聲字第二三五五號裁定撤銷停止強制戒治
    ，繼續執行強制戒治，於八十九年七月二十二日執行完畢，經臺灣屏東地方法院
    檢察署檢察官於八十九年七月二十九日以八十九年度戒毒偵緝字第三二八號不起
    訴處分確定。其後復再因施用毒品案件，經本院九十年度毒聲字第三二七號裁定
    強制戒治，其後再經本院九十年度毒聲字第一一五九號裁定停止強制戒治；並經
    臺灣屏東地方法院檢察署檢察官於九十年四月二十日以九十年度毒偵字第四七九
    號起訴，經台灣高等法院高雄分院於九十年九月二十日以九十年度上訴字第一三
    二二號判決施用第一級毒品部分有期徒刑一年六月、施用第二級毒品部分有期徒
    刑十月，應執行有期徒刑二年二月確定；又經本院九十一年度毒聲字第三九號裁
    定撤銷前開停止強制戒治；又拒不到案執行，於通緝中，復行施用毒品等情，有
    臺灣高等法院被告全國前案紀錄表、臺灣高等法院檢察署刑案紀錄簡覆表及法務
    部在監在押資料表等在卷足憑。依前揭說明，被告經觀察勒戒、強制戒治期滿，
    而受不起訴處分，其後再行施用毒品，經令入戒治處所施以強制戒治，嗣經停止
    強制戒治付保護管束，於撤銷停止強制戒治後，另行基於概括犯意再施用第一級
    毒品，核屬毒品危害防制條例第二十三條第二項後段所規定「三犯以上」之情形
    。核被告所為，係犯毒品危害防制條例第十條第一項、第二項施用第一級、第二
    級毒品罪，其持有前開第一級、第二級毒品之低度行為施用毒品之高度行為所吸
    收，不另論罪；被告多次施用第一級、第二級毒品之犯行，時間緊接、方法相近
    、觸犯構成犯罪要件相同之罪名，顯係各基於概括犯意，應依連續犯之規定各論
    以一罪，並依法加重其刑。又被告施用第一級、第二級毒品間，犯意各別、施用
    方式不同、罪名有異，應分論併罰。查被告前因違反肅清煙毒條例案件，經台灣
    台南地方法院於八十三年三月七日以八十二年度訴字第一五六八號判處有期徒刑
    三年三月，於八十三年四月二十日確定，於八十四年十二月七日縮短刑期假釋出
    監付保護管束，於八十六年三月二十二日期滿，未經撤銷假釋，以執行完畢論，
    有卷附臺灣高等法院檢察署刑案紀錄簡覆表可據，其於五年內再犯本件有期徒刑
    以上之罪，為累犯，各依法遞加重其刑。爰審酌被告施用海洛因、安非他命殘害
    自身健康，業已坦承犯行，犯後態度尚稱良好，其素行、犯罪動機、所生危害等
    一切情狀，量處如主文所示之刑，並定其應執行刑。至扣案之海洛因三包（合計
    淨重三．二○公克，包裝重○‧七二公克）、安非他命八包（合計毛重二六‧八
    公克），各應依毒品危害防制條例第十八條第一項前段規定沒收並銷燬之。另扣
    案之電子磅秤一台，並非違禁物，而固為被告所有，但非其施用毒品所用之物，
    不予宣告沒收。
三、另本件公訴人固然敘及被告自九十年十月、十一月間某日起即連續施用第一級毒
    品海洛因、第二級毒品安非他命等情，惟被告僅自承自九十年十一月上旬某日起
    連續施用海洛因、安非他命等語，且尚無證據足資認定其自九十年十月起即施用
    海洛因、安非他命，故九十年十月起至九十年十一月上旬某日期間施用海洛因、
    安非他命之事實自未得遽認為真實，然因此部分與本件有罪判決之犯罪事實，具
    連續犯之裁判上一罪關係，為有罪判決效力所及，爰不另為無罪之諭知。
據上論斷，應依刑事訴訟法第二百九十九條第一項前段，毒品危害防制條例第十條第
一項、第二項、第十八條第一項前段，刑法第十一條、第五十六條、第四十七條、第
五十一條第五款，判決如主文。
本案經檢察官陳川傑到庭執行職務。
中      華      民      國      九十二      年    七    月    二十九    日
                              臺灣屏東地方法院刑事第三庭
                                          法  官   洪乙心
右正本證明與原本無異。如不服本判決應於收受本判決後送達後十日內向本院提出上
訴書狀，其未敘述上訴理由者，並得於提起上訴後十日內向本院補提理由書狀（均須
按他造當事人之人數附繕本）「切勿逕送上級法院」
                                          書記官   陳月珍
中      華      民      國      九十二      年    七    月    二十九    日
附錄本案論罪科刑法條完文：
毒品危害防制條例第十條第一項、第二項
施用第一級毒品者，處六月以上五年以下有期徒刑。
施用第二級毒品者，處三年以下有期徒刑。


司法院資訊處製作；財團法人民間司法改革基金會備份。
